# 租赁合同中约定的物业管理费及增值服务是否都需要在免租期内分摊？

提问人：17603000939 时间：2022-08-01 10:31:54
案例背景：公司与承租人签约了1.租赁合同、2.物业管理服务合同、3.增值服务合同。1.租赁合同租期为 2022 年 4 月 1 号至 2027 年 6 月 30 日，其中 22 年 4 月 1 日至 22 年 6 月 30 日为免租期（总租赁期共 5 年外加 3 个月免租期），免租期主要是供客户进行装修，租赁合同中约定免租期内免予缴纳房屋租金、物业管理费和增值服务费，租赁合同中未约定物业管理费用金额和增值服务费金额。
公司另与承租人签约了2.物业管理服务合同和3.增值服务合同，其中约定的服务期限为 22 年 7 月 1 日至 2027 年 6 月 30 日（合同中未提及免租期）。各合同都是约定按季预付款项。物业管理费主要是：房屋主体维护管理、园区安保及环境维护，增值服务费包括：中央空调系统、安保系统、货运电梯等。
会计准则解释第 1 号中提出：出租人提供免租期的，出租人应将租金总额在不扣除免租期的整个租赁期内，按直线法或其他合理的方法进行分配，免租期内出租人应当确认租金收入。
想请问陈版和有经验的前辈们：
1.对于物业管理费用及增值服务费收入部分，是否也需要采用等同于租金收入的方式，在整个租赁期内计算现值并进行分摊？
2.免租期是否也需要考虑对物业管理费和增值服务费进行分摊并确认收入？

回答人：chenyiwei
对于物业服务和增值服务，出租人应将其予以分拆，单独作为一项服务进行会计处理，不适用租赁准则。根据租赁准则第十一条规定，应当根据《企业会计准则第 14 号——收入》关于交易价格分摊的规定分摊合同对价。
在上述分拆的基础上，对于分摊到物业服务和增值服务的合同价款，应在相关服务的提供期间内，根据履约进度逐步确认收入。例如，如果装修期间内未提供增值服务，则装修期间内不确认增值服务的收入。